【裁判字號】    96,上訴,4332
【裁判日期】    970611
【裁判案由】    侵占等
【裁判全文】
臺灣高等法院刑事判決               96年度上訴字第4332號
上 訴 人  台灣板橋地方法院檢察署檢察官
上 訴 人
即 被 告  乙○○
上列上訴人因被告侵占等案件，不服台灣板橋地方法院95年度訴
字第2655號，中華民國96年 8月30日第一審判決（起訴案號：台
灣板橋地方法院檢察署95年偵字12350號、96年度偵字第13008號
），提起上訴，本院判決如下：
    主  文
原判決撤銷。
乙○○犯連續詐欺取財罪，處有期徒刑壹年捌月；又犯連續業務
侵占罪，處有期徒刑壹年玖月；又犯行使偽造私文書罪，處有期
徒刑貳月，減為有期徒刑壹月；又犯無故刪除他人電腦之電磁記
錄罪，處有期徒刑捌月，減為有期徒刑肆月。應執行有期徒刑參
年參月。
    事  實
一、乙○○自民國92年 8月27日起至94年10月初，在台北市○○
    市○○街 2段337─2號，受聯豪機械有限公司（下稱聯豪公
    司）僱用，擔任會計職務，並兼辦聯豪公司關係企業聯毅機
    械有限公司（下稱聯毅公司）之會計業務，其因愛慕虛榮，
    購買名牌產品，致積欠卡債及其他負債，先前乃挪用訴外人
    特鼎公司款約新台幣（下同） 2百多萬元，為償還特鼎公司
    款項、購買名牌及支付其他開銷，萌生不法所有之念，基於
    概括之犯意，詐稱當日或2、3日內，需有較大筆金額支付等
    語，致聯豪公司及聯毅公司陷入錯誤，同意乙○○辦理銀行
    轉存，乙○○遂藉此以少報多方式，利用聯豪公司、聯毅公
    司所開設臺北國際商業銀行乙存帳戶內現金，轉存同銀行甲
    存帳戶內之機會，於附表一及附表二所示時間，超額提領聯
    豪公司及聯毅公司乙存帳戶現金後，僅存入真正開支款項至
    甲存帳戶，詐騙其中之差額，金額分別高達2,697,094元、4
    10,711元。
二、乙○○擔任聯豪公司會計期間，係依法從事業務之人，不知
    潔身自愛，於93年2月起至94年4月止，另意圖為自己不法之
    所有，基於概括之犯意，趁其會計業務上經辦聯豪公司所收
    取如附表三所示客票之機會，擅持其所保管聯豪公司之橡皮
    章，盜蓋於附表三所示支票背面，而偽造聯豪公司之背書後
    ，將之存入其自己之金融帳戶提示兌現，藉此方式侵占支票
    票款，合計金額為 3,432,496元，足以生損害於聯豪公司。
    再承前同一犯意，於94年 5月11日，藉繳納聯豪公司94年度
    房屋稅之名義，請領得現金51,270元後，全數侵占入己，未
    代為繳納房屋稅。
三、乙○○之夫高玉成（業經檢察官處分不起訴），原在中華電
    信公司任職，於94年2、3月間離職，喪失勞保資格，乙○○
    恐高玉成有意外災難，於94年4月1日，另行起意，利用負責
    辦理聯豪公司勞工保險業務之機會，在「勞工保險加保申請
    書表」空白欄，填載高玉成在該公司任職、支領月薪30,300
    元後，並加蓋聯豪公司印章，假冒聯豪公司名義，為高玉成
    申報參加勞保，勞工保險局收受申請書後，於同年 4月12日
    准予高玉成加入勞工保險，足以生損害於聯豪公司及勞工保
    險局對於勞工保險投保審核與管理之正確性。乙○○為達成
    冒名保險目的，利用聯豪公司之疏忽，以灌水方式，多次虛
    增員工投保金額，使聯豪公司多次陷於錯誤，溢付投保金額
    ，計騙取70,529元，乙○○因而免於支付該款項。
四、嗣聯豪公司有所警覺，乙○○為免東窗事發，復另行起意，
    於94年 9月底、10月初，在離職前數日，在不詳地點，未經
    聯豪公司之同意或授權，無故將原由其保管之電腦內存載之
    聯豪公司資產負債表、損益表及帳冊等電磁紀錄逕予刪除，
    致生損害於聯豪公司。嗣因趙江蘭接任乙○○之業務後察覺
    聯豪公司之帳目有異，始調閱相關帳戶交易明細資料及轉帳
    傳票勾稽比對後，聯豪公司始知悉上情。
五、案經聯豪公司訴請臺灣板橋地方法院檢察署檢察官偵查起訴
    ，及移送併案審理。
    理  由
一、關於證據能力部分：
    被告以外之人於審判外之陳述，經當事人於審判程序同意作
    為證據，法院審酌該言詞陳述或書面陳述作成時之情況，認
    為適當者，亦得為證據；當事人、代理人或辯護人於法院調
    查證據時，知有第159條第1項不得為證據之情形，而未於言
    詞辯論終結前聲明異議者，視為有前項之同意；刑事訴訟法
    第159條之5定有明文。被害人聯豪公司負責人甲○○在97年
    3月14日第1次言詞辯論期日以前所為陳述，檢察官及上訴人
    即被告乙○○同意作為證據；甲○○在97年5月23日第2次言
    詞辯論期日所為陳述，及本案以下所引證據，檢察官及被告
    均未否認其證據能力，於本案言詞辯論終結前亦未聲明異議
    ；本院審酌該等證據核無違法取證或證明力顯然過低之情事
    ，依各該證據作成時之狀況，並無不適當或顯不可信之情形
    ，應均有證據能力。
二、被告之供述及辯解：
    被告坦承利用辦理會計業務之機會，以少報多方式，騙取差
    額現金，與侵占聯豪公司支票票款、房屋稅款，及虛報高玉
    成為聯豪公司員工，由聯豪公司超額支付勞保費等情，惟堅
    不承認刪除電腦存檔資料，辯稱：有關虛報高玉成之勞保費
    ，業已退還聯豪公司，因本件金額龐大，聯豪公司要一次給
    付現金300萬元，致和解不成，請體念被告育有2個小孩，予
    以緩刑或從輕處罰。
三、認定被告詐欺、業務侵占、偽造文書犯行之憑據：
  (一)被告利用擔任會計之機會，於犯罪事實欄一、二、三所示時
    間，藉以少報多方式，詐騙聯豪公司與聯毅公司之現金，及
    侵占職務上所掌管之聯豪公司客票，再盜用聯豪公司之橡皮
    章，偽為背書，再將支票存入個人帳戶兌領，並侵占聯豪公
    司94年房屋稅款，暨虛報其配偶高玉成為聯豪公司員工，盜
    用公司印章，填表向勞工保險局投保，並施詐提高保費額，
    以繳付高玉成之保費70,529元等情，業據被告於本院準備程
    序、審判期日先後坦白承認，核與證人即聯豪公司負責人甲
    ○○、新任會計趙江蘭證述情節相符合，復有聯豪公司扣繳
    憑單、臺北國際商業銀行（聯豪公司）客戶歷史資料查詢明
    細表47份、歷史明細檔查詢單1件、取款憑條6紙、匯款申請
    書3張、支票存款送款單 2紙、附表三所示支票共5張、勞工
    保險加保申請書表1份、聯豪公司轉帳傳票6份、聯毅公司轉
    帳傳票4張、法務部行政執行署板橋行政執行處通知1紙、臺
    灣新光商業銀行三峽分行96年3月2日新光銀三峽字第 014號
    函附之存摺存款對帳單 9份附卷可資佐證。被告之自白，與
    事實相符，其自白堪可採信。因此，被告詐欺、業務侵占、
    偽造文書犯行，足資認定。
  (二)有關被告行騙詐得高玉成勞保費70,529元部分，雖被告現已
    如數償還，經被告及證人甲○○於本院準備程序陳述在卷，
    因詐欺犯為即成犯，詐財得手犯罪即成立，不因事後返還所
    詐財物而受影響，僅可供量刑之參考而已。
四、認定被告無故刪除聯豪公司電磁紀錄之事由：
  (一)聯豪公司於93年 8月11日，以13,000元之價額，向琨達資訊
    公司購買桌上型電腦，業據告訴人聯豪公司負責人甲○○陳
    述無訛，並提出聯豪公司93年 8月11日轉帳傳票影本及琨達
    資訊公司於93年 8月11日開立之統一發票影本為憑（見原審
    卷第187頁、第188頁）。證人即琨達資訊公司職員劉慶源於
    原審證稱：聯豪公司曾向琨達公司購買 1臺電腦，以聯豪公
    司名義購買，發票也是開給聯豪公司，貨款是聯豪公司開票
    給琨達公司，電腦內之會計軟體也是琨達公司銷售給聯豪公
    司，被告個人也曾向琨達公司購買電腦，該電腦與聯豪公司
    購買者不同，我一直持續都有在維護電腦。因此，被告處理
    聯豪公司會計資料所使用之電腦，為聯豪公司所有。
  (二)被告自承其攜回住處處理之電腦內原存載聯豪公司之資產負
    債表、損益表、帳冊等檔案資料（見原審卷第36頁）。據證
    人即新任會計趙江蘭於原審及本院均證稱：被告離職之後，
    原負責之業務由我接替，但被告沒有將會計報表交接，被告
    將電腦抱回公司後，老闆叫我去開電腦，但有個程式不會開
    啟，就請電腦公司人員過來，電腦公司人員說電腦內之資料
    都被刪掉了等語。證人即電腦經銷商琨達公司職員劉慶源證
    稱：聯豪公司曾向琨達公司購買 1臺電腦，係用聯豪公司名
    義購買，發票也是開給聯豪公司，貨款是聯豪公司開票給琨
    達公司，電腦內之會計軟體也是琨達公司銷售給聯豪公司，
    被告個人也曾向琨達公司購買電腦，該電腦與聯豪公司購買
    者不同，約在被告離職那段時間，聯豪公司通知去維修，我
    發現電腦內之會計資料不見，因為我一直持續都有在維護電
    腦，所以知道電腦內有一些會計傳票資料之分錄不見，之前
    電腦內存放聯豪公司之資產負債表、損益表及帳冊等資料，
    但後來我去維修時，這些資料都不見了，應該是刪掉等語（
    見原審卷第197頁至第201頁、本院96年11月1日準備程序筆
    錄）。則聯豪公司電腦內有關會計資料等電磁紀錄，確遭刪
    除無訛。
  (三)本院為顧及告訴人及被告權益，特於96年10月29日，赴聯豪
    公司，勘驗現場，測試電腦，經被告及會計趙江蘭操作，並
    以電話遙控方式，央請本院資訊室支援，均無從搜得聯豪公
    司原存資料。為查明真相，本院復於96年11月 1日，再度赴
    現場測試，經原電腦軟體設計公司工程師即證人李志鵬，及
    原經銷商即證人劉慶源操作，仍無法救回原會計資料；據證
    人李志鵬稱：其原因有二，一為完全沒有輸入，一為遭刪除
    等語，證人劉慶源證稱：平日負責維修，原資料現已不存在
    等語。聯豪公司會計資料，原先既輸入電腦，嗣則無可查考
    ，依通常情事，顯係遭人刪除。
  (四)刪除者為何人？不外為告訴人聯豪公司、新任會計趙江蘭，
    或被告自己。因聯豪公司為合法營業之公司，每年需瞭解自
    己產銷情形，申報營利事業所得稅，並建立客戶資料，向外
    催討客戶貨款，依理自不可能自行刪除，自毀長城。而接任
    之新會計，倘資料齊全，一切上軌道，收入支出清楚，辦事
    得以順利，依理亦無刪除之必要，以免徒增困擾，此從本案
    發生後，趙江蘭一再向金融機構及客戶，索取各項資料，以
    便建檔，即為明證。反觀被告本人，利用職務之機會，侵占
    、詐欺聯豪公司款項，前已詳述，為湮滅罪證，其有刪除會
    計資料之動機及必要，且被告為商專畢業，曾在別家公司擔
    任會計，當知離職時，應交接清楚，以釐清責任，避免惹禍
    上身，然被告卻不辦理移交，原保存之會計資料亦不翼而飛
    ，倘非其刪除相關資料，曷克如此。
  (五)綜合上情，本院認為被告有刪除電磁紀錄之行為，其犯行應
    可認定。被告否認不法，為卸責之詞。
五、新舊法比較適用：
  (一)被告行為後，刑法業於94年2月2日經總統修正公佈，並自95
    年7月1日起生效施行。依修正刑法第2條第1項之規定，係規
    範行為後法律變更所生新舊法律比較適用之準據法，於修正
    刑法施行後，應適用修正刑法第2條第1項之規定，為「從舊
    從輕」之比較。
  (二)刑法第339條第1項詐欺取財罪、第336條第2項業務侵占罪、
    第 359條無故刪除他人電磁紀錄罪，分別有罰金刑之處罰。
    依修正前刑法第33條第 5款及當時有效之罰金罰鍰提高標準
    條例第 1條前段規定，罰金最低額為30元。修正刑法第33條
    第5款，修正罰金最低額為1,000元。關於罰金刑之最低數額
    部分，以修正前刑法第33條第5款規定，較有利於被告。
  (三)被告行為時之刑法第56條規定：「連續數行為而犯同一之罪
    名者，以一罪論。但得加重其刑至二分之一。」同法55條後
    段規定：「犯一罪而其方法或結果之行為犯他罪名，從一重
    處斷。」而修正刑法已刪除前開關於連續犯、牽連犯之規定
    ，數行為原則上應併予處罰。此刪除雖非犯罪構成要件之變
    更，但顯已影響行為人刑罰之法律效果，自屬法律有變更。
    比較修正前、後刑法之規定，以被告行為時之刑法論以連續
    犯及牽連犯之規定，較有利於被告。
  (四)宣告多數有期徒刑者，依修正前刑法第51條第 5款規定，其
    定執行刑不得逾20年，修正刑法第51條第 5款規定，定執行
    刑不得逾30年。比較新舊法，以修正前刑法較有利於被告。
  (五)綜上，經比較刑法修正前、後規定之結果，以修正前之刑法
    規定，較有利於被告，依修正刑法第2條第1項前段規定，自
    應適用被告行為時之法律即修正前之刑法規定。
六、論罪之理由：
  (一)事實欄一部分，被告係以少報多方式，詐騙聯豪公司款項，
    核係犯刑法第339條第1項之詐欺取財罪。檢察官認犯刑法第
    336條第2項業務侵占罪，尚有未當，本院在同一犯罪事實範
    圍內，變更起訴法條。被告多次犯行，時間密接，手法同一
    ，侵害同一罪名，顯係基於概括犯意為之，應依修正前刑法
    第56條論以連續犯。被告詐騙附表二聯毅公司金錢部分，雖
    未據起訴，因與附表一部分，有連續犯之關係，屬裁判上一
    罪，為起訴效力所及，本院應一併審理。
  (二)事實欄二部分，被告侵占聯豪公司票款及房屋稅款，核係犯
    刑法第336條第2項之業務侵占罪及第216條、第210條之行使
    偽造私文書罪。被告盜蓋印文，偽造背書，盜用印章為偽造
    文書之部分行為，不另論罪；偽造文書後，持以行使，偽造
    之低度行為，為行使行為所吸收，僅論以行使偽造私文書罪
    。被告多次侵占及行使偽造私文書行為，係基於概括犯意分
    別為之，應依修正前刑法第56條規定，分別以一罪論，分別
    依連續犯論處。被告所犯連續業務侵占罪及連續行使偽造私
    文書罪，有方法及結果之牽連關係，應依修正前刑法第55條
    後段規定，從較重之業務侵占罪處斷。
  (三)事實欄三部分，被告偽造聯豪公司名義，為其夫高玉成虛報
    勞保，並詐騙聯豪公司溢付勞保費，核係犯刑法第 210條、
    第216條之行使偽造私文書罪、第339條第 1項之詐欺取財罪
    。如前所述，盜用印章及偽造文書，終為行使偽造私文書所
    吸收。因「勞工保險加保申請書表」，與一般之申請書無異
    ，屬一般之私文書，僅勞工保險局將之格式化而已，非刑法
    第 215條之業務文書。又被告為其不在職之夫高玉成，虛報
    為聯豪公司員工，詐取聯豪公司多支付勞保費，應係被告施
    用詐術騙取款項，以減少自己之支出，構成詐欺取財罪。檢
    察官起訴認為涉犯業務登載不實及業務侵占罪，其見解有誤
    ，起訴法條應予變更。被告多次詐騙聯豪公司支出勞保費，
    係基於概括犯意為之，應論以連續犯。據勞工保險局96年12
    月 5日第00000000002號函 (附本院卷)，高玉成掛名投保後
    ，在96年10月 4日退保前，未曾申領勞工保險給付，因未著
    手詐領保險給付，故不論以詐欺得利未遂罪。據被告於本院
    陳稱：高玉成於94年2月、3月自中華電信離職，喪失勞保資
    格，因當時手受傷，乃假冒投保（本院96年10月26日準備程
    序筆錄），並稱：「我不是想有機會就偷用公司章或冒領金
    錢。」 (本院96年12月28日準備程序筆錄）等語。因高玉成
    之離職，係突發狀況，被告所冒名投保及虛報保費，亦係臨
    時所發生，與前述被告以少報多轉存公司現款情形有別，本
    院認為此部分之詐財及行使偽造私文書罪，屬另行起意，故
    不與事實欄二、三部分論以連續犯。
  (四)被告無故刪除聯豪公司電腦內會計資料，係犯刑法第 359條
    刪除他人電磁紀錄罪。
  (五)被告所犯事實欄一、二、三、四部分，行為可分，犯意各別
    ，應併予處罰。
七、原判決之判斷：
  (一)事實欄一部分，被告係以少報多方式，詐取其中差額之現金
    ，應構成刑法第339條第1項詐欺取財罪。原審認係犯業務侵
    占罪，有適用法律不當之違法。
  (二)事實欄二部分，被告僅侵占聯豪公司之支票，並未侵占聯毅
    公司之支票 (即原判決附表四)，而其中附表三編號4之聯豪
    公司支票票款，依原支票所示，為 638,325元；原審認定被
    告一併侵占聯毅公司支票，並援用聯豪公司之告訴狀，認定
    附表三編號4之支票面額為638,352元。其認定事實有誤。
  (三)事實欄三部分，「勞工保險加保申請書表」，與民間人士具
    名之申請書相同，屬一般之私文書，原審認定其為刑法第21
    5條之業務文書，並認定被告犯業務侵占罪，亦有未當。
  (四)事實欄四部分，被告刪除電腦之電磁紀錄，以掩飾先前之犯
    行，屬事後彌縫行為，與先前之詐欺、侵占行為，應予併合
    處罰 (修正刑法前有效之最高法院63年臺上字第2164號判例
    參照 )。原審將被告全部犯行論以牽連犯，從一重處斷，適
    用法規，即有違誤。
  (五)刑法第 219條之沒收，以偽造之印章、印文、署押為限，至
    盜用他人真印章所蓋之印文，不在刑法第219條沒收之列 (
    最高法院48年臺上字第 113號判例、48年臺上字第1533號判
    例參照)。原審將被告盜用聯豪公司 (及聯毅公司)印章所背
    書之印文，依刑法第219條宣告沒收，於法顯屬有違。
八、撤銷改判及科刑之理由：
    被告原在訴外人特鼎公司擔任女會計，涉嫌挪用 2百餘萬元
    ，於92年8月跳槽至聯豪公司，甫1個多月，即先後詐騙、侵
    占公司現金及支票，涉案之金額高達約 660萬元，相當於被
    告當時10餘年年薪，歷經訴訟程序 2年，仍未與聯豪、聯毅
    公司和解，檢察官上訴，請求加重處罰，非無理由，被告上
    訴，請求減輕刑罰，則無理由。另原判決有前述可議之處，
    自屬難以維持，應由本院撤銷改判。原審酌被告身分為女會
    計，利用職務之機會，長期侵占、詐欺公司款項，並刪除電
    腦資料，造成聯豪公司等重大損害，本案涉訟 2年，仍未與
    被害人達成和解，所得之大部分金錢，拒不具體說明流向，
    及被告之素行，前挪用特鼎公司金錢，已償還有關高玉成虛
    偽投保之保費，暨其他一切情事，分別量處如主文所示之刑
    。其中事實欄三、四部分，其犯罪時間在96年 4月24日以前
    ，所諭知之刑不超過1年6月，依96年罪犯減刑條例第2條第1
    項第 3款之規定，減其宣告刑2分之1。並定其應執行刑有期
    徒刑3年3月。
九、檢察官併辦部分：
  (一)第一審檢察官就被告涉嫌侵占聯毅公司收受永錦達公司38張
    支票票款4,993,648元 (原判決附表四)，及侵占聯豪公司擬
    返還訴外人黃宗焜之50萬元借款，並虛偽登於聯豪公司已過
    帳日記帳，另涉犯業務侵占罪嫌及刑法第216條、第215條行
    使業務登載不實罪嫌，移送原審併辦。
  (二)有關上述部分，經本院半年之調查，命雙方詳細核對相關資
    料，在97年5月23日最後一次言詞辯論期日，聯豪公司負責
    人甲○○及被告供稱：被告沒有侵占此兩部分之金錢，或虛
    偽登載不實等語。因查無確切證據足以證明被告有此部分之
    犯行，既不能證明此部分犯罪，與前述論罪科刑部分，即無
    裁判上一罪之關係，本院礙難一併審理，應退回檢察官另為
    適法之處理。
十、適用法律：
    刑事訴訟法第369條第 1項前段、第364條、第299條第1項前
    段、第300條、刑法第 2條第1項前段、第210條、第216條、
    修正前刑法第339條第 1項、第336條第2項、第359條、第56
    條、第55條後段、第51條第 5款、行為時罰金罰鍰提高標準
    條例第1條前段、中華民國96年罪犯減刑條例第2條第1項第3
    款、第7條、第11條。
本案經檢察官黃和村到庭執行職務。
中    華    民    國    97    年    6    月    11    日
                  刑事第13庭  審判長法  官 曾德水
                                    法  官 林婷立
                                    法  官 談  虎
以上正本證明與原本無異。
詐欺罪部分不得上訴，其餘部分如不服本判決，應於收受送達後
十日內向本院提出上訴書狀，其未敘述上訴之理由者並得於提起
上訴後十日內向本院補提理由書（均須按他造當事人之人數附繕
本）。
                                    書記官 洪雪娥
中    華    民    國    97    年    6     月    11    日
附表一：被告詐欺聯豪公司金額明細表：
┌─┬────┬──────┬──────┬─────┐
│編│提領日期│乙存帳戶提領│甲存帳戶實際│被告詐欺金│
│號│        │款          │存入        │額        │
├─┼────┼──────┼──────┼─────┤
│ 1│92.10.02│   2,644,100│   2,494,100│   150,000│
├─┼────┼──────┼──────┼─────┤
│ 2│92.11.05│   1,454,579│   1,215,815│   238,764│
├─┼────┼──────┼──────┼─────┤
│ 3│92.12.05│   1,960,000│   1,730,000│   230,000│
├─┼────┼──────┼──────┼─────┤
│ 4│93.01.05│   1,800,000│   1,540,000│   260,000│
├─┼────┼──────┼──────┼─────┤
│ 5│93.02.05│   1,389,647│   1,239,647│   150,000│
├─┼────┼──────┼──────┼─────┤
│ 6│93.04.05│   3,070,600│   2,955,600│   115,000│
├─┼────┼──────┼──────┼─────┤
│ 7│93.05.04│   3,216,000│   3,141,000│    75,000│
├─┼────┼──────┼──────┼─────┤
│ 8│93.06.04│   1,080,000│     920,000│   160,000│
├─┼────┼──────┼──────┼─────┤
│ 9│93.09.03│   1,740,000│   1,710,000│    30,000│
├─┼────┼──────┼──────┼─────┤
│10│93.10.05│   2,210,000│   2,200,000│    10,000│
├─┼────┼──────┼──────┼─────┤
│11│94.01.05│   1,576,600│   1,536,600│    40,000│
├─┼────┼──────┼──────┼─────┤
│12│94.02.02│   1,741,700│   1,681,700│    60,000│
├─┼────┼──────┼──────┼─────┤
│13│94.03.07│     524,000│     464,000│    60,000│
├─┼────┼──────┼──────┼─────┤
│14│94.03.29│   1,125,000│   1,105,000│    20,000│
├─┼────┼──────┼──────┼─────┤
│15│94.04.06│   1,756,000│   1,686,000│    70,000│
├─┼────┼──────┼──────┼─────┤
│16│94.05.05│     764,491│     552,981│   211,510│
├─┼────┼──────┼──────┼─────┤
│17│94.06.06│   1,031,000│     897,200│   133,800│
├─┼────┼──────┼──────┼─────┤
│18│94.07.05│   2,400,000│   2,310,000│    90,000│
├─┼────┼──────┼──────┼─────┤
│19│94.08.08│   1,888,500│   1,738,500│   150,000│
├─┼────┼──────┼──────┼─────┤
│20│94.09.05│   2,595,120│   2,352,100│   243,000│
├─┼────┼──────┼──────┼─────┤
│21│94.10.05│   1,806,000│   1,606,000│   200,000│
├─┴────┼──────┴──────┴─────┤
│總        計│                             2,697,094│
└──────┴───────────────────┘
附表二：被告詐欺聯毅公司金額明細表
┌─┬────┬──────┬──────┬─────┐
│編│提領日期│乙存帳戶提領│甲存帳戶實際│被告詐欺金│
│號│        │款          │存入        │額        │
├─┼────┼──────┼──────┼─────┤
│ 1│93.05.06│   1,799,334│   1,779,334│    20,000│
├─┼────┼──────┼──────┼─────┤
│ 2│93.09.08│     960,000│     890,000│    70,000│
├─┼────┼──────┼──────┼─────┤
│ 3│93.11.05│     903,000│     737,250│   165,750│
├─┼────┼──────┼──────┼─────┤
│ 4│93.12.09│     145,904│     144,300│     1,604│
├─┼────┼──────┼──────┼─────┤
│ 5│94.04.08│     258,000│     139,643│   118,357│
├─┼────┼──────┼──────┼─────┤
│ 6│94.09.09│     502,600│     467,600│    35,000│
├─┴────┼──────┴──────┴─────┤
│總        計│                               410,711│
└──────┴───────────────────┘
附表三：被告侵占聯豪公司支票金額明細表
┌─┬─────┬───────┬────┬─────┐
│編│ 支票編號 │    發票人    │ 到期日 │ 支票金額 │
│號│          │              │        │          │
├─┼─────┼───────┼────┼─────┤
│ 1│ QG0000000│明暐紙器機械股│93.02.27│ 1,523,212│
│  │          │份有限公司    │        │          │
├─┼─────┼───────┼────┼─────┤
│ 2│ QJ0000000│     同上     │93.06.27│   635,000│
├─┼─────┼───────┼────┼─────┤
│ 3│ QJ0000000│     同上     │93.10.27│   588,000│
├─┼─────┼───────┼────┼─────┤
│ 4│ QJ0000000│     同上     │93.11.27│   638,325│
├─┼─────┼───────┼────┼─────┤
│ 5│ QJ0000000│     同上     │94.04.27│    47,959│
├─┴─────┼───────┴────┴─────┤
│合          計│                           3,432,496│
└───────┴──────────────────┘
附錄本判決論罪之法條：
刑法第339條：
意圖為自己或第三人不法之所有，以詐術使人將本人或第三人之
物交付者，處5年以下有期徒刑、拘役或科或併科1千元以下罰金
。
以前項方法得財產上不法之利益或使第三人得之者，亦同。
前二項之未遂犯罰之。
刑法第210條：
偽造、變造私文書，足以生損害於公眾或他人者，處5年以下有
期徒刑。
刑法第216條：
行使第二百十條至第二百十五條之文書者，依偽造、變造文書或
登載不實事項或使登載不實事項之規定處斷。
刑法第336條：
對於公務上或因公益所持有之物，犯前條第一項之罪者，處1年
以上7年以下有期徒刑，得併科5千元以下罰金。
對於業務上所持有之物，犯前條第一項之罪者，處6月以上5年以
下有期徒刑，得併科3千元以下罰金。
前二項之未遂犯罰之。
刑法第359條：
無故取得、刪除或變更他人電腦或其相關設備之電磁紀錄，致生
損害於公眾或他人者，處5年以下有期徒刑、拘役或科或併科20
萬元以下罰金。


司法院資訊處製作；財團法人民間司法改革基金會備份。
